【裁判字號】    89,家再,3
【裁判日期】    890607
【裁判案由】    塗銷登記
【裁判全文】
臺灣高等法院民事裁定  八十九年度家再字第三號
      再 審原 告  甲 ○ ○.
      訴訟代理人  詹 順 貴  律師
      複 代理 人  林 曉 晴  律師
      再 審被 告  癸 ○ ○  住台北市○○街一三０號
                  壬 ○ ○  .
                  丁 ○ ○  .
                  辛 ○ ○  .
                  庚 ○ ○  住台北市○○街一五五號
                  己 ○ ○  .
                  丙 ○ ○  .
                  乙 ○ ○  .
                  戊○○○  住.
右當事人間請求確認所有權存在事件，再審原告對於中華民國八十四年四月十七日本
院八十三年度家再字第一號確定判決提起再審，本院裁定如左：
      主      文
再審之訴駁回。
再審訴訟費用由再審原告負擔。
      理      由
一、按再審之訴，應於三十日之不變期間內提起；其期間自判決確定時起算。又判決
    於上訴期間屆滿時確定。不得上訴之判決，於宣示時確定；不宣示者，於送達時
    確定，民事訴訟法第五百條第一項第二項，第三百九十八條第一項本文第二項定
    有明文。
二、本院八十三年度家再字第一號確定判決，係於民國八十四年四月十九日確定，乃
    再審原告遲至民國八十九年二月二十一日，始行提起本件再審之訴，顯已逾三十
    日之不變期間，揆諸前開說明，顯不合法。
三、再審原告雖主張知悉再審理由及新證據在後，未逾期云云，惟按：
  (一)「當事人以有同法第四百九十六條第一項第一款適用法規顯有錯誤之情形提起再
    審之訴，應認此項理由於裁判送達時當事人即可知悉，故計算是否逾三十日之不
    變期間，應自裁判確定時起算，無同法第五百條第二項但書再審理由知悉在後之
    適用。」最高法院七十年台再字第二一二號著有判例可稽。則再審原告主張原確
    定判決適用法規顯有錯誤部分，顯已不得主張知悉再審理由在後，自已逾三十日
    之不變期間。
  (二)又再審之訴，應表明左列各款事項，提出於管轄法院為之：一、當事人及法定代
    理人。二、聲明不服之判決及提起再審之訴之陳述。三、應於如何程度廢棄原判
    決及就本案如何判決之聲明。四、再審理由及關於再審理由並遵守不變期間之證
    據，民事訴訟法第五百零一條定有明文。本件再審原告並未於再審訴狀內，表明
    遵守不變期間之證據，迄今亦未舉證以實其說，其訴顯不合法定之程式。更何況
    外國判例並非新證據，且所謂「當事人發見未經斟酌之證物或得使用該證物，係
    指在前訴訟程序不知有該證物，或雖知有此而不能使用，現始得使用者而言」最
    高法院卅二年上字第一二四七號著有判例可稽。經查本件該外國判例早已存在，
    與法規相似，不能推諉為不知，核與再審所謂發見之意義不符，自無所謂再審理
    由知悉在後之問題，再審原告執此主張，並非可採。
四、據上論結，本件再審之訴為不合法，依民事訴訟法第五百零二條第一項，第九十
    五條，第七十八條，裁定如主文。
中    華    民    國    八十九    年        六      月         七       日
                            民事第三庭
                                審判長法  官  張  宗  權
                                      法  官  陳  永  昌
                                      法  官  蕭  艿  菁
右正本係照原本作成。
如不服本裁定，應於收受送達後十日內向本院提出抗告狀，並應繳納抗告費新台幣四
十五元正。
中    華    民    國    八十九    年        六      月        九        日
                                      書記官  尤  峰  惠


司法院資訊處製作；財團法人民間司法改革基金會備份。
